Inventaris van het archief van het Ministerie van Sociale Zaken: Afdeling Comptabiliteit, 1933-1945 (1946)
Nationaal Archief, Den Haag
Ministerie van Sociale Zaken: Afdeling Comptabiliteit
SZ / Comptabiliteit
1933-1946
merendeel 1933-1945
S28525
0.60 meter; 103 inventarisnummers.
Normale geschreven, getypte en gedrukte documenten, geen bijzondere handschriften.
Nationaal Archief, Den Haag
Ministerie van Sociale Zaken / Afdeling Comptabiliteit
Het archief bevat onder meer stukken betreffende de organisatie van het departement, financiën, personele aangelegenheden, en stukken met betrekking tot verschillende ontginningsmaatschappijen, die voor het ontginnen van zogenaamde 'woeste gronden' veelal gebruik maakten van werkloze arbeiders.
Archiefvorming
Geschiedenis van de archiefvormer
Organisatie
Ministeries of departementen zijn vrijwel altijd organisatorisch onderverdeeld in directies, afdelingen en bureaus. Elk daarvan heeft een specifiek werkterrein. De beleidsdirecties en -afdelingen behandelen die zaken, waarvoor het hoofd van het departement politiek verantwoordelijk is. Daarnaast kent elk ministerie een of meer beheersafdelingen. Tot 1940 waren er meestal twee: de Afdeling Algemeen Secretariaat en de Afdeling Comptabiliteit. Uit deze beheersafdelingen zijn sinds 1940 geleidelijk andere beheersafdelingen afgesplitst: b.v. de Afdeling Personeel, de Afdeling Voorlichting, de Afdeling Organisatie en Efficiency.
De tegenwoordige Ministeries van Economische Zaken, van Landbouw en Visserij en van Sociale Zaken en Werkgelegenheid hebben gemeenschappelijke voorlopers gekend. De sociaal-economische politiek van de centrale overheid begon zich in het laatste kwart van de negentiende eeuw geleidelijk aan te ontwikkelen. Economische crises maakten het noodzakelijk dat de overheid steeds meer regulerend ingreep in het sociaal-economisch leven in Nederland. Dit had zijn weerslag op de omvang van de overheidstaak en, noodzakelijkerwijs, op de organisatie van de centrale overheid. Met de toeneming van het aantal aandachtsgebieden groeide ook het aantal ministeries, directies en afdelingen. De eerste vermeerdering van het aantal ministeries was de afsplitsing van het Ministerie van Waterstaat, Handel en Nijverheid van dat van Binnenlandse Zaken in 1877. Dit ministerie werd in 1905 weer gesplitst in het Ministerie van Waterstaat en het Ministerie van Landbouw, Nijverheid en Handel, terwijl in 1918 van dit laatste ministerie het Ministerie van Arbeid werd afgesplitst.
Nu is de indeling in ministeries, de departementale indeling, niet uitsluitend een gevolg van de toeneming of vermindering van de overheidstaak. Wijzigingen in de samenstelling van de Staten-Generaal na algemene verkiezingen veroorzaakten wijzigingen in de krachtsverhoudingen tussen de verschillende politieke partijen. Die konden wel eens van dien aard zijn dat deze niet tot uitdrukking gebracht konden worden bij de samenstelling van de regering. De verdeling van de ministersposten over de partijen die regeringsverantwoordelijkheid gingen dragen, weerspiegelden gewoonlijk de krachtsverhoudingen tussen die partijen. Twee methoden kon een formateur van een nieuwe regering dan volgen: het opheffen van een ministerspost of het creëren van een nieuwe dan wel het verzwaren van een ministerspost door overheveling van taken. Beide methoden zijn in de jaren 1920-1950 veelvuldig toegepast en met name bij de zgn. sociaal-economische departementen. Dat is niet vreemd als men let op de enorme problemen die deze ministeries in de crisis- en bezettingstijd geacht werden op te lossen. Dit had opheffing en (her)oprichting van ministeries tot gevolg.
Deze reorganisaties hadden ook consequenties voor de archiefvorming bij de ministeries, zij het slechts op beperkte schaal. Bij oprichting of opheffing van een ministerie bleven de beleidsdirecties bestaan. Deze verhuisden slechts van het ene naar het andere ministerie, zoals dat vele malen is gebeurd met b.v. de Directie van Handel en Nijverheid, de Directie van de Landbouw of de Afdeling Arbeid. De beheersafdelingen daarentegen, in deze periode nog beperkt tot de Afdeling Algemeen Secretariaat en de Afdeling Comptabiliteit waren wel nauw verbonden met de lotgevallen van een ministerie. Toen dan ook in 1918 een nieuw Ministerie van Arbeid werd opgericht, werd bij dat ministerie dan ook terstond een Afdeling Algemeen Secretariaat en een Afdeling Comptabiliteit opgericht. Evenzo verdwenen per 1 januari 1923 de gelijknamige afdelingen van het op die datum opgeheven Ministerie van Landbouw, Nijverheid en Handel. Bij de reorganisaties in de jaren dertig werd dit iets anders aangepakt. Toen in 1933 het Ministerie van Sociale Zaken werd afgesplitst van het Ministerie van Economische Zaken en Arbeid, werden geen beheersafdelingen ingesteld bij het nieuw opgerichte ministerie. De beide bestaande beheersafdelingen functioneerden ook voor het Ministerie van Sociale Zaken. Evenzo geschiedde in 1935 en 1940 bij de oprichting van het Ministerie van Landbouw en Visserij. De opheffing van dit ministerie in 1937 en in 1945 was dus zeer eenvoudig, want er behoefden geen ambtenaren overgeplaatst of ontslagen te worden! Het nadeel was wel dat de ambtenaren van deze beheersafdelingen zaken moesten behandelen voor twee of drie ministers. Zo kon één ambtenaar twee of drie gelijkluidende circulaires op zijn bureau krijgen ter behandeling. Deze ambtenaar schreef dan veelal twee of drie vrijwel gelijkluidende concepten van de antwoordbrief, welke vervolgens door de twee of drie ministers werden geparafeerd, waarna er twee of drie gelijkluidende brieven uitgingen, die slechts van elkaar verschilden in ondertekening, briefhoofd en agendanummering. Deze situatie veranderde in 1940, toen bij het Departement van Sociale Zaken eigen beheersafdelingen werden opgericht en in 1945 na de splitsing van het Ministerie van Handel, Nijverheid en Landbouw. Sindsdien beschikt ieder ministerie over eigen beheersafdelingen.
Taken
De Afdelingen Algemeen Secretariaat en Comptabiliteit waren beheersafdelingen. Hun taken lagen op het terrein van het beheer van het ministerie. Zij droegen zorg voor de materiële, financiële en personele middelen en voor de formele organisatie, kortom, zij maakten het de beleidsafdelingen mogelijk hun werkzaamheden naar behoren te verrichten.
De Afdeling Comptabiliteit verrichtte in hoofdzaak werkzaamheden op de volgende terreinen:
begroting, boekhouding, betalingen en rekening en verantwoording
salarisadministratie van het ministerie en de buitendiensten
rechtspositieregeling van ambtenaren en arbeidscontractanten van het ministerie en de buitendiensten
personeelsadministratie van het ministerie, zonder de buitendiensten.
De personeelsadministratie van de buitendiensten werd verricht door de beleidsafdelingen waaronder die buitendiensten ressorteerden.
Geschiedenis van het archiefbeheer
Bij de splitsing van de afdelingen in 1940 en in 1945 zijn ook de archieven gesplitst en verdeeld over de drie ministeries. Deze archiefdelen zijn vervolgens toegevoegd aan de archieven van hun opvolgers.
In de jaren 1982 en 1985 hebben de Ministeries van Economische Zaken, van Landbouw en Visserij en van Sociale Zaken en Werkgelegenheid de restanten van de archiefdelen, die oorspronkelijk één geheel vormden, overgedragen, waarna ze in het Algemeen Rijksarchief weer zijn samengevoegd.
Overbrenging van een overheidsarchief
Inhoud en structuur van het archief
01.01.01; 2.15
Selectie en vernietiging
Uit deze archieven is zeer veel vernietigd. Gesteld kan worden dat slechts enkele fragmenten bewaard zijn gebleven.
Aanvullingen
De inventaris draagt nog een voorlopig karakter, omdat verwacht mag worden dat nog verscheidene dossiers en bundels te voorschijn zullen komen uit andere archieven, welke aanvullingen tot wijziging van deze inventaris zullen leiden.
Aanwijzingen voor de gebruiker
Openbaarheidsbeperkingen
Volledig openbaar.
Materiële beperkingen
Aanvraaginstructie
Openbare archiefstukken kunnen online worden aangevraagd en gereserveerd. U kunt dit ook via de terminals in de studiezaal van het Nationaal Archief doen. Om te kunnen reserveren dient u de volgende stappen te volgen:
U maakt een profiel aan op www.gahetna.nl, en logt vervolgens in
Via de archiefinventaris (alleen de beschrijvingen met rode nummers) selecteert u het gewenste archiefstuk door op de knop 'Reserveren' te klikken
In het volgende scherm geeft u aan op welke dag u het archiefstuk wilt inzien
Indien u zich bevindt in de studiezaal en een tafelnummer heeft ontvangen kunt u dit nummer vermelden. Als u geen tafelnummer heeft kunt u tafelnummer 777 laten staan
Vervolgens bevestigt u uw reservering door deze te versturen.
Verwant materiaal
Beschikbaarheid van kopieën
Verwante archieven
2.15.22.01 - Ministerie van Sociale Zaken: Afdeling Algemeen Secretariaat, 1933-1945
Beschrijving van de series en archiefbestanddelen
- Organisme, .07
  - Organisatie., .07.125
    - Stukken betreffende de organisatie van het Ministerie van Sociale Zaken., 1933-1945; 1-2; 2 omslagen
      Zie ook inventarisnummers 11-12.
      - 1933-1939, 1
      - 1940-1945, 2
  - Financiën., .07.352
    - Stukken betreffende de samenstelling van de rekening van uitgaven betreffende het hoofdstuk van het Departement van Sociale Zaken van de Rijksbegroting over de dienstjaren 1933 en 1940., 1935, 1942; 3; 1 omslag
    - Stukken betreffende voorschriften voor de toezending van postchèques aan anderen dan te wier name deze zijn gesteld., 1934; 4; 1 omslag
    - Stukken betreffende de contrôle door de Afdeling Comptabiliteit op de kantine van het departement, alsmede de financiële afwikkeling van de verhuiskosten van de kantine naar Amsterdam als gevolg van de verplaatsing van het departement., 1936-1946; 5; 1 omslag
    - Voorschriften voor de comptabele bij de Rijkskweekschool voor vroedvrouwen, belast met het algemeen, zelfstandig kasbeheer, met bijlage en geleidebrief., 1938; 6; 3 stukken
    - Stukken betreffende de wenselijkheid van uitbreiding van de bevoegdheden van de Algemene Rekenkamer met betrekking tot de contrôle op openbare lichamen en overheidsstichtingen., 1941-1942; 7; 5 stukken
    - Stukken betreffende de verrekening van de uitgaven voor personeel en materieel, door het departement gedaan ten behoeve van het Staatstoezicht op de Ziekenfondsen over het dienstjaar 1941., 1941-1944; 8; 1 omslag
    - Verslagen van vergaderingen van de comptabelen van de gewestelijke arbeidsbureaus onder voorzitterschap van het hoofd van de Afdeling Comptabiliteit., 1942-1944; 9; 1 omslag
  - Benodigdheden en hulpmiddelen., .07.353
    - Circulaire betreffende de instelling van de Rijksautomobielcentrale, met bijlage., 1936; 10; 2 stukken
  - Diensten, bedrijven, afdelingen., .07.55
    - Stukken betreffende de reorganisatie van de Rijksdienst voor de Werkverruiming, het Rijksarbeidsbureau, de Afdeling Steunverlening en de Afdeling Culturele Zorg en Sociale Jeugdzorg., 1939-1943; 11; 1 omslag
    - Stukken betreffende voorstellen tot reorganisatie van de Rijksdienst voor de Werkverruiming tot de Dienst Uitvoering Werken., 1945; 12; 1 omslag
  - Financiële, materiële en morele steun., .07.85
    - Stukken betreffende het onderzoek naar de begroting van de Centrale Vereniging voor de Opbouw van Drenthe voor de dienstjaren 1934-1944., 1933-1943; 13; 1 omslag
    - Stukken betreffende het onderzoek naar de rekeningen en verantwoordingen van de Centrale Vereniging voor de Opbouw van Drenthe voor de dienstjaren 1935-1943., 1936-1944; 14; 1 omslag
    - Stukken betreffende verlening van subsidie aan de Centrale Vereniging voor de Opbouw van Drenthe voor de dienstjaren 1936-1944., 15; 1 omslag
    - Stukken betreffende de weigering tot schadevergoeding door de Staat aan aannemers, die bij de uitvoering van werken voor het rijk als gevolg van de gewijzigde monetaire toestand nadeel hebben ondervonden., 1936-1937; 16; 1 omslag
    - Stukken betreffende de financiering van de aankoop door de Staat van gronden voor ontginningswerken in werkverschaffing door ontginningsmaatschappijen., 1936-1940; 17; 1 omslag
    - Stukken betreffende de financiering van de N.V. Ontginningsmaatschappij "De Drie Provinciën" te Drachten voor de uitvoering van ontginningswerken in werkverschaffing., 1937-1940; 18; 1 omslag
    - Stukken betreffende de financiering van de overname door de Staat van alle eigendommen van de N.V. Ontginningsmaatschappij "Land van Vollenhove", en van de ontginningswerken door die maatschappij in werkverschaffing uit te voeren., 1937-1942; 19; 1 omslag
    - Stukken betreffende de overstorting van de kas- en girosaldi door de N.V. Ontginningsmaatschappij "het Lantschap Drenthe" in de rijksschatkist na overname van alle eigendommen van de maatschappij door de Staat., 1938; 20; 2 stukken
    - Stukken betreffende de financiering van de ontginningswerken in werkverschaffing door de N.V. Ontginnings-Maatschappij "De Vereenigde Groninger Gemeenten", na overname door de Staat van alle eigendommen van deze ontginningsmaatschappij., 1938-1939; 21; 1 omslag
    - Stukken betreffende de goedkeuring van de begrotingen voor de dienstjaren 1938 en 1939 van de ontginningsmaatschappijen die door de Staat zijn overgenomen., 1938-1939; 22; 1 omslag
    - Stukken betreffende verlening van subsidie aan de Vereeniging voor Bedrijfsvoorlichting voor het midden van Zuid-Holland voor cursussen in het vlastrekken en vlasplukken., 1942-1944; 23; 1 omslag
    - Stukken betreffende de beoordeling van de statuten en de storting van het kapitaal van de "Stichting tot instandhouding van een Volkorenbrooddienst" te Amsterdam., 1942-1944; 24; 1 omslag
- Personeel, .08
  - Benoeming, bevordering en ontslag., .08.2
    - Verzoekschrift van de Vereeniging van hoofden van scholen in Nederland om gelijkstelling tussen het openbaar en bijzonder onderwijs bij de verplichte herbenoeming van wachtgelders., 1933; 25; 1 stuk
    - Stukken betreffende de regeling van het ontslag van ambtenaren op 65-jarige leeftijd en het handhaven van zulke ambtenaren., 1934-1944; 26; 1 omslag
    - Stukken betreffende de benoeming en bezoldiging van de directeur en ander personeel van het Rijksconsulentschap voor Sociale Zaken, tevens Nederlandse Arbeidsbeurs te Oberhausen., 1936-1940; 27; 1 omslag
    - Stukken betreffende de aanstelling in vaste dienst van een aantal herplaatste wachtgelders., 1937-1938; 28; 1 omslag
    - Stukken betreffende voorschriften voor benoeming en bevordering van personeel en, in verband daarmee, vaststelling van de formatie van het gehele departement per 16 oktober 1940., 1940-1944; 29; 1 omslag
    - Stukken betreffende vaststelling van het verbod tot aanbieding van een hoger salaris voor in dienst te nemen personeel dat werkzaam is bij een andere overheids- of semi-overheidsdienst., 1942; 30; 3 stukken
    - Stukken betreffende voorschriften voor het handhaven van vrouwelijke ambtenaren en arbeidscontractanten die in het huwelijk treden., 1942-1943; 31; 1 omslag
  - Verplichtingen van en gezag over het personeel., .08.3
    - Stukken betreffende de overplaatsing van en naar de Ministeries van Sociale Zaken, van Binnenlandse Zaken, van Economische Zaken en van Handel, Nijverheid en Scheepvaart wegens de overgang van afdelingen naar een ander departement., 1933-1940; 32; 1 omslag
    - Reglement voor de ambtenaren, werkzaam bij het Departement van Sociale Zaken, houdende voorschriften voor geneeskundige keuring, bureauuren, behandeling van vertrouwelijke stukken en verlof, gestencild., 1934; 33; 1 stuk
    - Stukken betreffende de beperking van nevenwerkzaamheden van ambtenaren in het belang van de bestrijding der werkloosheid., 1934-1942; 34; 1 omslag
    - Circulaires houdende voorschriften voor geneeskundige keuring en contrôle van ambtenaren., 1936-1943; 35; 1 omslag
    - Stukken betreffende voorschriften voor en verzoeken om opgaven van de namen van ambtenaren die lid zijn van of sympathiseren met de N.S.B., 1941-1943; 36; 1 omslag
    - Ingekomen circulaires houdende voorstellen tot wijziging van de werktijden., 1942; 37; 3 stukken
  - Personeelsformatie., .08.4
    Zie ook inventarisnummer 29.
    - Stukken betreffende de vaststelling van de personeelsformatie van het ministerie., 1935-1939; 38; 1 omslag
  - Loon, bezoldiging., .08.741
    - Stukken betreffende de toekenning van non-activiteitswedden aan ambtenaren wegens het aanvaarden van een functie als lid van een der Kamers der Staten-Generaal, als lid van Gedeputeerde Staten of als wethouder., 1933-1935; 39; 1 omslag
    - Stukken betreffende algehele salarisverlaging van het personeel van het rijk en van door het rijk gesubsidieerde instellingen., 1933-1936; 40; 1 omslag
    - Ingekomen beschikkingen van de minister van Binnenlandse Zaken houdende toekenning en vaststelling van de hoogte van een wachtgeld aan enige ambtenaren tot het departement behoord hebbend., 1934; 41; 1 omslag
    - Stukken betreffende de regeling van de aangifte van akten van cessie met betrekking tot leningen, door de Gemeentelijke Bank van Lening te 's-Gravenhage te verstrekken aan ambtenaren en arbeidscontractanten., 1937; 42; 5 stukken
    - Stukken betreffende de verbetering van de salarispositie van het rijkspersoneel., 1940-1943; 43; 1 omslag
    - Stukken betreffende de toepassing van het Besluit op de loonbelasting 1940 en de Noodmaatregel loonbelasting 1945 op de salarissen van ambtenaren en arbeidscontractanten., 1940-1945; 44; 1 omslag
    - Stukken betreffende de behandeling van voorstellen tot benoeming in tijdelijke of vaste dienst, tot bevordering en tot salarisverhoging van ambtenaren van het departement voor de dienstjaren 1941 en 1943-1945., 1940-1945; 45; 1 omslag
    - Stukken betreffende de indeling der gewestelijke arbeidsbureaus in klassen ter bepaling van de salarissen van de directeuren., 1941; 46; 4 stukken
    - Stukken betreffende wijziging van de wijze van uitbetaling van salarissen aan het personeel van de Rijkskweekschool voor Vroedvrouwen en van het Rijksinstituut voor de Volksgezondheid., 1943; 47; 1 omslag
    - Stukken betreffende de verhoging van de salarissen van enige hoofdambtenaren van het departement., 1943-1945; 48; 1 omslag
  - Tegemoetkomingen en schadeloosstellingen., .08.742
    - Stukken betreffende toekenning aan leerlingen van de Rijkskweekschool voor Vroedvrouwen te Rotterdam van een vergoeding wegens gemis van kost en inwoning., 1940-1943; 49; 1 omslag
    - Beschikking van de secretaris-generaal van het Departement van Sociale Zaken, houdende toekenning van een vergoeding aan de leden van de Commissie van advies van de Psychotechnische Dienst, minuut., 1941; 50; 1 stuk
    - Ontwerp-beschikking betreffende het verlenen van een tegemoetkoming in de kosten van vervoer aan rijkspersoneel, van wie een fiets gevorderd is, met nota., 1942; 51; 2 stukken
    - Ingekomen circulaires betreffende de toekenning van huwelijks- en kindertoelagen, met nota., 1942-1943; 52; 5 stukken
    - Beschikkingen van de waarnemende secretarissen-generaal van de Departementen van Sociale Zaken en van Financiën houdende toekenning van vacatiegelden aan leden van de Commissie bedoeld in artikel 17 der Warenwet, van de Commissie van Advies bedoeld in artikel 11 van het Destructiebesluit 1942 en van de Commissie inzake de Voeding (Voedingsraad)., 1943-1944; 53; 3 stukken
  - Pensioen. Verzekering. Bijstand., .08.743
    - Stukken betreffende de vaststelling van de pensioengrondslag en inhouding van pensioenbijdragen van personeel van de N.V. Ontginningsmaatschappij "Land van Vollenhove"., 1933-1943; 54; 1 omslag
    - Stukken betreffende de vaststelling van regelingen met betrekking tot vergoedingen en uitkeringen aan ambtenaren en arbeidscontractanten bij ongeval, ziekte of bevalling., 1933-1944; 55; 1 omslag
    - Stukken betreffende de vaststelling van de pensioengrondslag na algehele salarisverlaging onder toepassing van art. 150 van de Pensioenwet 1922., 1934-1936; 56; 1 omslag
    - Stukken betreffende de terugstorting door de Pensioenraad van bedragen welke door het departement aan de Rijksverzekeringsbank zijn betaald aan wiskundige reserve., 1937-1944; 57; 1 omslag
    - Stukken betreffende betaling van premies voor de ongevallenverzekering van personeel, werkzaam in jeugdkampen en internaten., 1939; 58; 1 omslag
    - Stukken betreffende de vaststelling van de pensioengrondslagen van het in vaste dienst zijnde personeel van de N.V. Ontginnings-Maatschappij "De Vereenigde Groninger Gemeenten"., 1941-1942; 59; 1 omslag
    - Stukken betreffende de toepassing van het Ziekenfondsenbesluit op arbeidscontractanten en losse krachten in dienst van het departement., 1941-1944; 60; 1 omslag
    - Uitgaande brief aan de secretaris-generaal van het Departement van Binnenlandse Zaken inzake verhaal van pensioenbijdragen op gemobiliseerde ambtenaren, Afschrift., 1942; 61; 1 stuk
    - Stukken betreffende de van toepassing verklaring van de Pensioenwet 1922 op enige functionarissen van het Nederlandse Rode Kruis., 1943-1945; 62; 1 omslag
    - Stukken betreffende verzekering tegen ongevallen van personeel, werkzaam bij het Nederlandse Rode Kruis., 1944; 63; 1 omslag
    - Stukken betreffende de financiële ondersteuning van de weduwen en wezen van overleden ambtenaren en arbeidscontractanten van het Departement van Sociale Zaken., 1944-1946; 64; 1 omslag
  - Overige personeelsaangelegenheden., .08.8/.9
    - Circulaires houdende voorstellen tot het treffen en uitvoeren van een regeling met betrekking tot het geven van een blijk van waardering aan personeel bij ambtsjubilea., 1942-1943; 65; 4 stukken
    - Circulaire van de secretaris van het College van Secretarissen-Generaal, geleidende een voorstel van de Algemene Rekenkamer tot het instellen van een wetenschappelijke opleiding voor ambtenaren der Rijksfinanciën, ter verhoging van hun vakbekwaamheid., 1943; 66; 2 stukken
- Supplement
  - Stukken betreffende de jaarlijkse vaststelling van de schuld van de Stichting Maas en Waal te Druten wegens renteloze voorschotten voor het bouwen van woningen voor bewoners van de in 1926 door overstroming geteisterde landstreek Maas en Waal., 1935-1937; 67; 1 omslag
- Aanvulling 2009
  Afkomstig uit: archief Gezondheidsraad 1920 - 1956, toegang 2.15.33
  Looptijd: 1918 - 1962; omvang: 0,125 meter
  - Stukken betreffende het verlenen van renteloze voorschotten ten behoeve van plannen voor drinkwatervoorziening op Texel, Voorne en Putten, Zuid-Beveland, in Noord- en Midden Limburg, Oost-Brabant te Veghel, Oost-Drenthe, Elst en omgeving, de Veenkoloniën (Veendam), en op Zeeuws-Vlaanderen, 1918-1943; 68; 1 omslag
  - Stukken betreffende het verlenen van een renteloos voorschot aan de gemeente Bladel ten behoeve van de uitgaven voor werkverschaffing, 1920-1921; 69; 1 omslag
  - Stukken betreffende het verlenen van een renteloos voorschot aan de gemeente Reusel ten behoeve van de uitgaven voor werkverschaffing, 1920-1921; 70; 1 omslag
  - Stukken betreffende de verlening van renteloze voorschotten ten behoeve van werkverruiming in de gemeenten Bellingwolde, Cuyk, Den Ham (O), Sleen, Smallingerland, Smilde, Uden, Winschoten, Wijchen en Vlagtwedde, 1920-1934; 71; 1 omslag
  - Stukken betreffende het verlenen van renteloze voorschotten ten behoeve van werkverschaffing aan de gemeente Ooststellingwerf, 1920-1935; 72; 1 omslag
  - Stukken betreffende het verlenen van een renteloos voorschot ten behoeve van teenontginning aan de Vereeniging voor Nederlandse Landkolonisatie en Inwendige Zending te Groesbeek, 1920-1939; 73; 1 omslag
  - Stukken betreffende het verlenen van een rentedragend voorschot ten behoeve van de aanleg van een drinkwaterleiding in de gemeenten Hoensbroek, en Vlaardingen, 1921; 74; 1 omslag
  - Stukken betreffende het verlenen van een renteloos voorschot aan de gemeente Oude Pekela ten behoeve van de aankoop van dalgronden, 1921-1935; 75; 1 omslag